---
title: "Informe del Censo 2010- Provincia de Imbabura"
author: "Cristian Pachacama"
date: "Miercoles, 13 de Octubre , 2015"
output: html_document
---

```{r,echo=FALSE,eval=TRUE,warning=FALSE}
#MAPA DE ECUADOR
library(maps)
map("world", "Ecuador")
#*****************************************************************
#Lectura de Archivos
library(foreign)
library(DT)
poblacion<-read.spss("SPSS_Imbabura_Poblacion.sav",to.data.frame=T)
pob2<-read.spss("SPSS_Imbabura_Poblacion.sav")

```

## 1.- Introducción

Para el presente informe utilizamos la información descargada de la pagina http://www.ecuadorencifras.gob.ec/base-de-datos-censo-2010/ , la base de datos correspondiente a la porvincia de Imbabura ` "SPSS_Imbabura_Poblacion.sav" ` , la que consta de información que nos hes de interés respecto de sus habitantes.
Para este informe hemos considerado variables como la edad, el sexo, etnia, nivel educativo, estado civil, entre otras, que serán objeto de estudio. Asi mismo se buscará hallar relaciones entre dichas variables, que nos permitan estudiar de mejor manera su comportamiento.


## 2.- Variables

A continuacion detallamos algunas de sus caracteristicas, como son número de habitantes que respondieron en las respectivas opciones de cada pregunta

### 2.1.- Variable "Sexo"

```{r,echo=F,eval=TRUE}
Sexo<-table(poblacion$P01)
Sexo

pie(Sexo,main="Sexo")
barplot(Sexo)
```

### 2.3.- Variable "Edad"

```{r,echo=FALSE,eval=TRUE}
e1<-sum(poblacion[,"P03"]>=90)
e2<-sum(poblacion[,"P03"]<90&poblacion[,"P03"]>=60)
e3<-sum(poblacion[,"P03"]<60&poblacion[,"P03"]>=40)
e4<-sum(poblacion[,"P03"]>=18&poblacion[,"P03"]<40)
e5<-sum(poblacion[,"P03"]<18)
E<-c(e1,e2,e3,e4,e5)
names(E)<-c("Mayor 90","Entre 90 y 60","40 y 60","Entre 18 y 40","Menor18")

E
pie(E,main="Edad")
barplot(E)

```


### 2.4.- "Vive en Areal Rural o Urbana"


```{r,echo=FALSE,eval=TRUE}
Area<-table(poblacion$URP)
Area
pie(Area,main="Area Rural o Urbana")
barplot(Area)

```


### 2.5.- "Tiene seguro privado"

```{r,echo=FALSE,eval=TRUE}
Segurop<-table(poblacion$P07)
Segurop
pie(Segurop,main="Posee Seguro Privado")
barplot(Segurop)

```

### 2.6.- "Padece una discapacidad Permanente"

```{r,echo=FALSE,eval=TRUE}
discapa<-table(poblacion$P08)
discapa
pie(discapa,main="Tiene una discapacidad Permanente")
barplot(discapa)
```

### 2.7.- "Cual es su provincia de nacimiento"

```{r,echo=FALSE,eval=TRUE}
provincia_nace<-table(poblacion$P11P)
provincia_nace
pie(provincia_nace,main="Provincia de nacimiento")
barplot(provincia_nace)

```

### 2.8.- "Como se identifica según su cultura y costumbres"

```{r,echo=FALSE,eval=TRUE}
Etnia<-table(poblacion$P16)
Etnia
pie(Etnia,main="Etnia")
barplot(Etnia)
```

### 2.9.-"Sabe Leer y Escribir"

```{r,echo=FALSE,eval=TRUE}
leer<-table(poblacion$P19)
leer
pie(leer,main="Sabe leer y escribir")
barplot(leer)
```

### 2.10.-"Nivel Educativo"

```{r,echo=FALSE,eval=TRUE}
Educacion<-table(poblacion$P23)
names(Educacion)<-c("ninguno","alfabetiz.","Preescolar","Primaria","Secunda","Ed.Basic","Ed.Media","PostBachil","Superior","Posgrad","No Respond")
Educacion
pie(Educacion,main="Nivel de Educación")
barplot(Educacion)
```

### 2.11.-"Estado Civil"

```{r,echo=FALSE,eval=TRUE}
Estado_civil<-table(poblacion$P34)
Estado_civil
pie(Estado_civil,main="Estado Civil")
barplot(Estado_civil)
```


### 2.12.-"Actividad Económica"

```{r,echo=FALSE,eval=TRUE}
Actividad<-table(poblacion$TIPOACT)
Actividad
pie(Actividad,main="Actividad Económica")
barplot(Actividad)
```


### 2.13.-"Relación con el Jefe de Hogar"

```{r,echo=FALSE,eval=TRUE}
hogar<-table(poblacion$P02)
hogar
pie(hogar,main="Parentezco con el jefe de Hogar")
barplot(hogar)

```






